臺灣臺中地方法院刑事裁定
110年度聲字第3901號
聲  請  人  臺灣臺中地方檢察署檢察官
受  刑  人  劉予亨



上列聲請人因受刑人數罪併罰有二裁判以上，聲請定其應執行之
刑（110年度執字第9423號、110年度執聲字第2617號），本院裁
定如下：
    主    文
甲○○因犯如附表所示之罪，所處如附表所示之刑，應執行有期
徒刑柒年捌月。
    理    由
一、聲請意旨略以：受刑人甲○○犯數罪，先後經判決確定如附
    表，應依刑法第53條、第51條第5 款，定應執行之刑，爰依
    刑事訴訟法第477條第1項之規定聲請裁定等語。
二、按裁判確定前犯數罪者，併合處罰之；又數罪併罰有二裁判
    以上者，依刑法第51條之規定，定其應執行之刑，同法第50
    條、第53條分別定有明文。再數罪併罰，分別宣告其罪之刑
    ，如宣告多數有期徒刑者，於各刑中之最長期以上，各刑合
    併之刑期以下，定其刑期，但不得逾30年，刑法第51條第5
    款亦定有明文。次按刑事訴訟法第370條第2項、第3項，已
    針對第二審上訴案件之定應執行刑，明定有不利益變更禁止
    原則之適用；而分屬不同案件之數罪併罰有應更定執行刑之
    情形，倘數罪之刑，曾經定應執行刑，再與其他裁判宣告之
    刑定應執行刑時，在法理上亦同受此原則之拘束。亦即，另
    定之執行刑，其裁量所定之刑期，不得較重於前定之執行刑
    加計後裁判宣告之刑或所定執行刑之總和（最高法院108年
    度台抗字第1499號裁定意旨參照）。
三、復按量刑之輕重，固屬事實審法院得依職權自由裁量之事項
    ，惟並非概無法律上之限制，仍應受比例原則及公平原則之
    限制。數罪併罰有二裁判以上宣告多數有期徒刑者，依刑法
    第53條、第51條第5款之規定「於各刑中之最長期以上，各
    刑合併之刑期以下，定其刑期。但不得逾三十年。」係採「
    限制加重原則」規範執行刑之法定範圍，為其定刑之外部界
    限。乃因一律將宣告刑累計執行，刑責恐將偏重而過苛，不
    符現代刑事政策及刑罰之社會功能，而有必要透過定應執行
    刑程序，授權法官對被告本身及所犯各罪為總檢視，進行充
    分而不過度之評價，以妥適調整之。又刑法第57條之規定，
    係針對個別犯罪之科刑裁量，明定刑罰原則以及尤應審酌之
    各款事項，以為科刑輕重之標準；至數罪併罰定應執行刑之
    裁量標準，法無明文，然其裁量仍應兼衡罪責相當及特別預
    防之刑罰目的，具體審酌整體犯罪過程之各罪關係（例如各
    行為彼此間之關聯性《數罪間時間、空間、法益之異同性》、
    所侵害法益之專屬性或同一性、數罪對法益侵害之加重效應
    等）及罪數所反應行為人人格及犯罪傾向等情狀綜合判斷，
    為妥適之裁量，仍有比例原則及公平原則之拘束，倘違背此
    內部界限而濫用其裁量，仍非適法（最高法院104年度台抗
    字第718號裁定意旨參照）。
四、又按定應執行刑，不僅攸關國家刑罰權之行使，於受刑人之
    權益亦有重大影響，除顯無必要或有急迫情形外，法院於裁
    定前，允宜予受刑人以言詞、書面或其他適當方式陳述意見
    之機會，程序保障更加周全（最高法院110年度台抗大字第4
    89號大法庭裁定意旨參照）。是本院就檢察官聲請事項已以
    書面通知受刑人於文到5日內具狀陳述意見，該函文已於110
    年11月11日送達至受刑人所在之法務部○○○○○○○，由其親自
    簽名捺印並收受，有本院送達證書可佐，而受刑人迄今仍未
    回覆，已保障其程序上之權益。
五、經查，受刑人甲○○所犯如附表所示之罪，分別經附表所示各
    法院及本院判處如附表所示宣告刑，且均經確定在案，有上
    開案件判決及臺灣高等法院被告前案紀錄表附卷可稽，本件
    聲請人聲請定其應執行之刑，核屬正當，應予准許，爰依上
    開說明，審酌本件內部性及外部性界限，並考量上述定應執
    行刑之基本原則，及受刑人所犯各罪之犯罪態樣（附表所犯
    各罪同有詐欺罪）、相互關係、時間間隔（犯罪時間多為10
    7年4月間，僅附表編號14至15為106年11月間）、侵犯法益
    之綜合效果及合併刑罰所生痛苦之加乘效果等情，依比例及
    公平原則，定如主文所示之應執行刑。
六、至受刑人所犯如附表編號14至15所示宣告刑之併科罰金部分
    ，不在本案檢察官聲請定應執行刑之列，應與前開附表所示
    各罪所處確定之有期徒刑所定之應執行刑併執行之，附此敘
    明。
七、依刑事訴訟法第477條第1項，刑法第53條、第51條第5款，
    裁定如主文。
中　　華　　民　　國    110    年    11   月    26    日
                  刑事第十二庭    法  官  黃震岳
以上正本證明與原本無異。
如不服本裁定，應於收受送達後5 日內向本院提出抗告狀。（應
附繕本）
                                  書記官  黃俞婷
中　　華　　民　　國    110    年    11   月    26    日

附表：
編            號           1          2          3 罪            名  詐欺 詐欺 詐欺 宣     告     刑  有期徒刑1年（共8罪） 有期徒刑1年1月（共4罪） 有期徒刑1年（共7罪） 犯  罪   日   期  107年4月13日（8次） 107年4月12日（3次）107年4月13日（1次） 107年4月11日（7次） 偵查（自訴）機關年  度   案   號  新北地檢107年度偵字第12987號 新北地檢107年度偵字第12987號 新北地檢107年度偵字第2228號等 最後事實審 法        院      新北地院      新北地院      新北地院  案        號 107年度訴字第614號 107年度訴字第614號 107年度審訴字第2131號  判 決  日 期 107年7月23日 107年7月23日 108年1月16日 確定判決 法        院      新北地院      新北地院      新北地院  案        號 107年度訴字第614號 107年度訴字第614號 107年度審訴字第2131號  判決確定日期 107年10月25日 107年10月25日 108年5月1日 是 否 為 得 易科罰 金 之  案  件  否 否 否 備            註  彰化地院110年聲字第841號（編號1至13，應執行有期徒刑7年2月）   

編            號           4          5          6 罪            名  詐欺 詐欺 詐欺 宣     告     刑  有期徒刑1年1月（共3罪） 有期徒刑1年6月（共4罪） 有期徒刑1年（共2罪） 犯  罪   日   期  107年4月11日（2次）107年4月17日 107年4月16日（2次）107年4月17日（2次） 107年4月20日（2次） 偵查（自訴）機關年  度   案   號  新北地檢107年度偵字第2228號等 新北地檢107年度偵字第2228號等 臺北地檢108年度偵字第3811號 最後事實審 法        院      新北地院      新北地院      臺北地院  案        號 107年度審訴字第2131號 107年度審訴字第2131號 108年度審訴字第399號  判 決  日 期 108年1月16日 108年1月16日 108年6月13日 確定判決 法        院      新北地院      新北地院      臺北地院  案        號 107年度審訴字第2131號 107年度審訴字第2131號 108年度審訴字第399號  判決確定日期 108年5月1日 108年5月1日 108年7月8日 是 否 為 得 易科罰 金 之  案  件  否 否 否 備            註  彰化地院110年聲字第841號（編號1至13，應執行有期徒刑7年2月）   

編            號           7          8          9 罪            名  詐欺 詐欺 詐欺等 宣     告     刑  有期徒刑1年1月（共2罪） 有期徒刑1年（共8罪） 有期徒刑1年1月 犯  罪   日   期  107年4月20日（2次） 107年4月14日至107年4月24日 107年4月12日 偵查（自訴）機關年  度   案   號  臺北地檢108年度偵字第3811號 新北地檢107年度偵字第32169號 新北地檢107年度偵字第23826號等 最後事實審 法        院      臺北地院      新北地院      新北地院  案        號 108年度審訴字第399號 108年度審訴字第1898號 108年度金訴字第153、165號  判 決  日 期 108年6月13日 108年12月23日 109年3月10日 確定判決 法        院      臺北地院      新北地院      新北地院  案        號 108年度審訴字第399號 108年度審訴字第1898號 108年度金訴字第153、165號  判決確定日期 108年7月8日 109年1月31日 109年4月15日 是 否 為 得 易科罰 金 之  案  件  否 否 否 備            註  彰化地院110年聲字第841號（編號1至13，應執行有期徒刑7年2月）   

編            號          10         11         12 罪            名  詐欺等 詐欺等 詐欺等 宣     告     刑  有期徒刑1年2月 有期徒刑1年3月（共3罪） 有期徒刑1年4月 犯  罪   日   期  107年4月13日 107年4月14日 107年4月24日（2次） 107年4月18日 偵查（自訴）機關年  度   案   號  新北地檢107年度偵字第23826號等 新北地檢107年度偵字第23826號等 新北地檢107年度偵字第23826號等 最後事實審 法        院      新北地院      新北地院      新北地院  案        號 108年度金訴字第153、165號 108年度金訴字第153、165號 108年度金訴字第153、165號  判 決  日 期 109年3月10日 109年3月10日 109年3月10日 確定判決 法        院      新北地院      新北地院      新北地院  案        號 108年度金訴字第153、165號 108年度金訴字第153、165號 108年度金訴字第153、165號  判決確定日期 109年4月15日 109年4月15日 109年4月15日 是 否 為 得 易科罰 金 之  案  件  否 否 否 備            註  彰化地院110年聲字第841號（編號1至13，應執行有期徒刑7年2月）   

編            號          13         14         15 罪            名  詐欺 洗錢防制法 洗錢防制法 宣     告     刑  有期徒刑1年4月 有期徒刑8月（另有併科罰金新臺幣5萬元） 有期徒刑9月（另有併科罰金新臺幣6萬元） 犯  罪   日   期  107年4月19日 106年11月7日 106年11月20日 偵查（自訴）機關年  度   案   號  彰化地檢109年度少連偵字第25號等 臺中地檢108年度偵字第1087號等 臺中地檢108年度偵字第1087號等 最後事實審 法        院      彰化地院      臺中地院      臺中地院  案        號 109年度訴字第866號 108年度訴字第2963號 108年度訴字第2963號  判 決  日 期 109年12月15日 110年5月18日 110年5月18日 確定判決 法        院      彰化地院      臺中地院      臺中地院  案        號 109年度訴字第866號 108年度訴字第2963號 108年度訴字第2963號  判決確定日期 110年1月15日 110年6月24日 110年6月24日 是 否 為 得 易科罰 金 之  案  件  否 否 否   彰化地院110年聲字第841號（編號1至13，應執行有期徒刑7年2月） 臺中地檢110年度執字第9423號（編號14至15應執行有期徒刑1年2月）